---
title: "Lab02_tavares"
author: "Arthur Tavares - 237053"
format: pdf
editor: visual
---

1.  Quais são as estatísticas suficientes para a determinação do percentual de vôos atrasados na chegada (`ARRIVAL_DELAY > 10`)?

    Resposta: As estatísticas suficientes são o total de voos válidos e o total de voos atrasados.

    2.  Crie uma função chamada `getStats` que, para um conjunto de qualquer tamanho de dados provenientes de `flights.csv.zip`, execute as seguintes tarefas (usando apenas verbos do `dplyr`:

        a\. Filtre o conjunto de dados de forma que contenha apenas observações das seguintes Cias. Aéreas: AA, DL, UA e US;

        b\. Remova observações que tenham valores faltantes em campos de interesse;

        c\. Agrupe o conjunto de dados resultante de acordo com: dia, mês e cia. aérea;

        d\. Para cada grupo em b., determine as estatísticas suficientes apontadas no item 1. e os retorne como um objeto da classe `tibble`;

        e\. A função deve receber apenas dois argumentos:

        `i. input`: o conjunto de dados (referente ao lote em questão);

        `ii. pos`: argumento de posicionamento de ponteiro dentro da base de dados. Apesar de existir na função, este argumento não será empregado internamente. **É importante** observar que, sem a definição deste argumento, será impossível fazer a leitura por partes.

```{r}
install.packages("dplyr")
install.packages("readr")


 library(dplyr)
       library(readr)

       #i e ii
       getStats <- function(input, pos){
         input |>
           #a
           filter(AIRLINE %in% c("AA", "DL", "UA", "US")) |>
           #b
           filter(!is.na(ARRIVAL_DELAY)) |>
           #c
           group_by(DAY, MONTH, YEAR, AIRLINE) |>
           #d
           summarise(
             ntotal = n(),
             natrasados = sum(ARRIVAL_DELAY > 10),
             .groups = "drop"
           )
       }
```

3.  Utilize alguma função `readr::read_***_chunked` para importar o arquivo `flights.csv.zip`.

    a\. Configure o tamanho do lote (chunk) para 100 mil registros;

    b\. Configure a função de *callback* para instanciar DataFrames aplicando a função `getStats` criada acima;

    c\. Configure o argumento `col_types` de forma que ele leia, diretamente do arquivo, apenas as colunas de interesse (veja nota de aula para identificar como realizar esta tarefa);

```{r}
colunas <- cols_only(
  YEAR = "integer",
  MONTH = "integer",
  DAY = "integer",
  AIRLINE = "character",
  ARRIVAL_DELAY = "double"
)

lotes <- read_csv_chunked(
  file = "flights.csv.zip",
  #a
  chunk_size = 100000,
  #b
  callback = DataFrameCallback$new(getStats),
  #c
  col_types = colunas
)
```

4.  Crie uma função chamada `computeStats` que:

    a\. Combine as estatísticas suficientes para compor a métrica final de interesse (percentual de atraso por dia/mês/cia aérea);

    b\. Retorne as informações em um `tibble` contendo apenas as seguintes colunas:

    `i. Cia`: sigla da companhia aérea;

    `ii. Data`: data, no formato AAAA-MM-DD (dica: utilize o comando `as.Date`);

    `iii. Perc`: percentual de atraso para aquela cia. aérea e data, apresentado como um número real no intervalo \[0,1\].

```{r}
computeStats <- function(dados) {
  dados |>
    #a
    group_by(AIRLINE, YEAR, MONTH, DAY) |>
    summarise(
      somatotal = sum(ntotal),
      somatrasados = sum(natrasados),
      .group = "drop"
    ) |>
    #b
    mutate(
      #i
      Cia = AIRLINE,
      #ii
      Data = as.Date(paste(YEAR, MONTH, DAY, sep = "-")),
      #iii
      Perc = somatrasados/somatotal
    ) |>
    select(Cia, Data, Perc)
}

estatisticafinal <- computeStats(lotes)
```

5.  Produza um mapa de calor em formato de calendário para cada Cia. Aérea.

    a\. Instale e carregue os pacotes `ggcal` e `ggplot2`.

    b\. Defina uma paleta de cores em modo gradiente. Utilize o comando `scale_fill_gradient`. A cor inicial da paleta deve ser `#4575b4` e a cor final, `#d73027`. A paleta deve ser armazenada no objeto `pal`.

    c\. Crie uma função chamada `baseCalendario` que recebe 2 argumentos a seguir: `stats` (`tibble` com resultados calculados na questão 4) e `cia` (sigla da Cia. Aérea de interesse). A função deverá:

    i\. Criar um subconjunto de `stats` de forma a conter informações de atraso e data apenas da Cia. Aérea dada por `cia`.

    ii\. Para o subconjunto acima, montar a base do calendário, utilizando `ggcal(x, y)`. Nesta notação, `x` representa as datas de interesse e `y`, os percentuais de atraso para as datas descritas em `x`.

    iii\. Retornar para o usuário a base do calendário criada acima.

    d\. Executar a função `baseCalendario` para cada uma das Cias. Aéreas e armazenar os resultados, respectivamente, nas variáveis: `cAA`, `cDL`, `cUA` e `cUS`.

    e\. Para cada uma das Cias. Aéreas, apresente o mapa de calor respectivo utilizando a combinação de camadas do `ggplot2`. Lembre-se de adicionar um título utilizando o comando `ggtitle`. Por exemplo, `cXX + pal + ggtitle("Titulo")`.

    ```{r}
    #a
    install.packages("ggplot2")  
    library(ggplot2)
    install.packages("devtools")
    library(devtools)
    install_github("jayjacobs/ggcal")
    library(ggcal)
    #b
    paletacores <- scale_fill_gradient(low = "#4575b4", high = "#d73027")
    pal <- paletacores
    #c
    baseCalendario <- function(stats, cia) {
      #i
      subconjunto <- stats |>
        filter(Cia == cia)
      
      #ii
      basedocalendario <- ggcal(subconjunto$Data, subconjunto$Perc)
      
      #iii
      return(basedocalendario)
    }

    #d
    cAA <- baseCalendario(estatisticafinal, "AA")
    cDL <- baseCalendario(estatisticafinal, "DL")
    cUA <- baseCalendario(estatisticafinal, "UA")
    cUS <- baseCalendario(estatisticafinal, "US")

    #e
    cAA + pal + ggtitle("Atrasos na Chegada - American Airlines (AA)")
    cDL + pal + ggtitle("Atrasos na Chegada - Delta Air Lines (DL)")
    cUA + pal + ggtitle("Atrasos na Chegada - United Airlines (UA)")
    cUS + pal + ggtitle("Atrasos na Chegada - US Airways (US)")

    ```

```{r}
Sys.setenv(TZ = "America/Sao_Paulo")
Sys.time()
```
