---
title: "Lab07_tavares"
format: pdf
editor: visual
---

1.  Baixe o arquivo `uwmadison.sqlite3`. Conecte-se a ele usando o pacote `RSQLite`, armazenando a conexão em uma variável `conn`.

```{r}
library(DBI)
library(RSQLite)

# Conectando ao banco local e armazenando na variável conn
conn <- dbConnect(RSQLite::SQLite(), "uwmadison.sqlite3")
```

2.  Quem são e quantos são os professores que lecionaram disciplinas cujo tópico era estatística (`subjects.abbreviation='STAT'`);

```{sql connection=conn}
SELECT 
    COUNT(DISTINCT i.name) AS quantidade_professores,
    GROUP_CONCAT(DISTINCT i.name) AS nomes_professores
FROM instructors i
JOIN teachings t ON i.id = t.instructor_id
JOIN sections s ON t.section_uuid = s.uuid
JOIN course_offerings co ON s.course_offering_uuid = co.uuid
JOIN subject_memberships sm ON co.uuid = sm.course_offering_uuid
JOIN subjects sub ON sm.subject_code = sub.code
WHERE sub.abbreviation = 'STAT';
```

3.  O GPA americano é definido numa escala de 0 a 4, em que A = 4, AB = 3.5, B = 3, BC = 2.5, C = 2, D = 1 e F = 0. Determinando a nota média de cada oferecimento pela ponderação da quantidade de alunos em cada extrato com os valores numéricos de cada conceito, indique (no que se referente a disciplinas no assunto de estatística):

    I- Quem é o professor mais difícil?

```{sql connection=conn}
SELECT i.name AS professor,
       SUM(g.a_count*4 + g.ab_count*3.5 + g.b_count*3 + g.bc_count*2.5 + g.c_count*2 + g.d_count*1) * 1.0 / 
       SUM(g.a_count + g.ab_count + g.b_count + g.bc_count + g.c_count + g.d_count + g.f_count) AS gpa_medio
FROM grade_distributions g
JOIN sections s ON g.course_offering_uuid = s.course_offering_uuid
JOIN teachings t ON s.uuid = t.section_uuid
JOIN instructors i ON t.instructor_id = i.id
JOIN subject_memberships sm ON s.course_offering_uuid = sm.course_offering_uuid
JOIN subjects sub ON sm.subject_code = sub.code
WHERE sub.abbreviation = 'STAT'
GROUP BY i.name
HAVING gpa_medio IS NOT NULL
ORDER BY gpa_medio ASC
LIMIT 1;
```

II - Quem é o professor mais fácil?

```{sql connection=conn}
SELECT i.name AS professor,
       SUM(g.a_count*4 + g.ab_count*3.5 + g.b_count*3 + g.bc_count*2.5 + g.c_count*2 + g.d_count*1) * 1.0 / 
       SUM(g.a_count + g.ab_count + g.b_count + g.bc_count + g.c_count + g.d_count + g.f_count) AS gpa_medio
FROM grade_distributions g
JOIN sections s ON g.course_offering_uuid = s.course_offering_uuid
JOIN teachings t ON s.uuid = t.section_uuid
JOIN instructors i ON t.instructor_id = i.id
JOIN subject_memberships sm ON s.course_offering_uuid = sm.course_offering_uuid
JOIN subjects sub ON sm.subject_code = sub.code
WHERE sub.abbreviation = 'STAT'
GROUP BY i.name
ORDER BY gpa_medio DESC
LIMIT 1;
```

III - Qual é a disciplina mais difícil?

```{sql connection=conn}
SELECT co.name AS disciplina,
       SUM(g.a_count*4 + g.ab_count*3.5 + g.b_count*3 + g.bc_count*2.5 + g.c_count*2 + g.d_count*1) * 1.0 / 
       SUM(g.a_count + g.ab_count + g.b_count + g.bc_count + g.c_count + g.d_count + g.f_count) AS gpa_medio
FROM grade_distributions g
JOIN course_offerings co ON g.course_offering_uuid = co.uuid
JOIN subject_memberships sm ON co.uuid = sm.course_offering_uuid
JOIN subjects sub ON sm.subject_code = sub.code
WHERE sub.abbreviation = 'STAT'
GROUP BY co.name
HAVING gpa_medio IS NOT NULL
ORDER BY gpa_medio ASC
LIMIT 1;
```

IV - Qual é a disciplina mais fácil?

```{sql connection=conn}
SELECT co.name AS disciplina,
       SUM(g.a_count*4 + g.ab_count*3.5 + g.b_count*3 + g.bc_count*2.5 + g.c_count*2 + g.d_count*1) * 1.0 / 
       SUM(g.a_count + g.ab_count + g.b_count + g.bc_count + g.c_count + g.d_count + g.f_count) AS gpa_medio
FROM grade_distributions g
JOIN course_offerings co ON g.course_offering_uuid = co.uuid
JOIN subject_memberships sm ON co.uuid = sm.course_offering_uuid
JOIN subjects sub ON sm.subject_code = sub.code
WHERE sub.abbreviation = 'STAT'
GROUP BY co.name
ORDER BY gpa_medio DESC
LIMIT 1;
```

4.  Desconecte do banco de dados.

```{r}
dbDisconnect(conn)
```

5.  Data de hora

```{r}
Sys.setenv(TZ = "America/Sao_Paulo")
Sys.time()
```
