---
title: "Lab04_tavares"
format: pdf
editor: visual
---

1.  Carregue os pacotes `readxl` e `tidyverse`.

```{r}
library(readxl)
library(tidyverse)
library(ggplot2)
```

2.  Crie uma variável chamada `fname` que contenha o caminho para o arquivo `WDIEXCEL.xlsx`, disponível no seu diretório de dados. Confirme que o R identifica a existência do arquivo utilizando o comando `file.exists`

```{r}
fname <- "WDIEXCEL.xlsx"
file.exists(fname)
```

3.  Leia a planilha “Country” e armazene no objeto `countries`.

```{r}
countries <- read_excel(fname, sheet = "Country")
```

4.  Mantenha apenas os registros de 5 países (Brasil e outros 4 de sua escolha).

```{r}
countries <- countries |>
  filter(`Short Name` %in% c("Brazil", "Argentina", "Chile", "Uruguay", "Paraguay"))
```

5.   Leia a planilha “Data” e armazene no objeto `WDI`.

```{r}
WDI <- read_excel(fname, sheet = "Data")
```

6.  Selecione apenas as colunas:

    ```         
    - Country Code 
    - Indicator Code 
    - E todos os anos de 1960-2018
    ```

```{r}
WDI <- WDI |>
  select(`Country Code`, `Indicator Code`, '1960':'2018')
```

7.  Confirme se os dados wm WDI estão em formato tidy. Se não estiverem, transforme-os para tal formato. Faça de forma que exista uma coluna referente ao ano chamada YEAR.

```{r}
WDI <- WDI |>
  pivot_longer(
    cols = `1960`:`2018`,
    names_to = "YEAR",
    values_to = "Value"
  )
```

8.  Confirme se a coluna referente ao ano está em formato inteiro.

```{r}
WDI <- WDI |>
  mutate(YEAR = as.integer(YEAR))
```

9.  Para o objeto WDI, mantenha apenas os registros dos países listados em countries. Selecione as colunas:

    ```         
    - Country Code 
    - Short Name 
    - YEAR 
    - SP.DYN.CBRT.IN
    ```

```{r}
WDI <- WDI |>
  filter(`Country Code` %in% countries$`Country Code`) |>
  filter(`Indicator Code` == "SP.DYN.CBRT.IN") |>
  left_join(
    countries |> select(`Country Code`, `Short Name`),
    by = "Country Code"
  ) |>
  select(`Country Code`, `Short Name`, YEAR, Value)
```

10. Ordene o objeto de forma que, para cada país, as informações estejam ordenadas por ano.

```{r}
WDI <- WDI |>
  arrange(`Country Code`, YEAR)
```

11. Construa um gráfico de linhas, usando o pacote `ggplot2`, que tenha no eixo X a variável YEAR, no eixo Y a variável SP.DYN.CBRT.IN e que cada linha corresponda a um país diferente.

```{r}
ggplot(WDI, aes(x = YEAR, y = Value, group = `Short Name`, color = `Short Name`)) +
  geom_line(linewidth = 1) +
  labs(
    title = "Gráfico",
    x = "Ano",
    y = "Valor",
    color = "countries"
  )
```

```{r}
Sys.setenv(TZ = "America/Sao_Paulo")
Sys.time()
```
