---
title: "Lab03_tavares"
format: pdf
editor: visual
---

```{r}
library(DBI)
library(RSQLite)

conexao <- dbConnect(RSQLite::SQLite(), "me315.sqlite")
```

1.  Exiba os valores de `STATE` e `FEE` da tabela `PRESERVE` mas sem duplicados.

```{sql connection=conexao}
SELECT DISTINCT STATE, FEE FROM PRESERVE
```

2.  Exiba todos os valores de `DNO` na tabela `EMPLOYEE`. Não exiba valores duplicados.

```{sql connection=conexao}
SELECT DISTINCT DNO FROM EMPLOYEE
```

3.  Execute as QUERYS a seguir. Examine as tabelas resultantes e faça as observações relevantes.
    - `SELECT DNO, SALARY FROM EMPLOYEE`

    - `SELECT DISTINCT DNO, SALARY FROM EMPLOYEE`

    - `SELECT DISTINCT DNO, SALARY FROM EMPLOYEE ORDER BY DNO, SALARY`

```{sql connection=conexao}
SELECT DNO, SALARY FROM EMPLOYEE
```

Resposta: Organiza a tabela conforme a ordem solicitada, DNO e depois SALARY, porém, pela falta do comando distinct, acontece de repetir valores nas colunas.

```{sql connection=conexao}
SELECT DISTINCT DNO, SALARY FROM EMPLOYEE
```

Resposta: Ele retorna uma tabela similar, mas com uma diferença no código, a diferença vem do fato de que o código escrito eliminaria pares idênticos de DNO e SALARY, porém, como não ocorre, a tabela é similar ao do item anterior.

```{sql connection=conexao}
SELECT DISTINCT DNO, SALARY FROM EMPLOYEE
ORDER BY DNO, SALARY 
```

Resposta: Ordena a tabela do item anterior por DNO de forma crescente, logo, dessa forma, fica melhor visualização.

4\. Exiba todas as informações sobre qualquer reserva natural em Montana que seja menor que 1.000 acres.

```{sql connection=conexao}
SELECT * FROM PRESERVE
WHERE STATE = 'MT' AND ACRES < 1000
```

5.  Exiba todas as informações sobre qualquer reserva natural cujo valor de ACRES esteja entre 1200 e 15000, inclusive.

```{sql connection=conexao}
SELECT * FROM PRESERVE
WHERE 1200 < ACRES < 15000
```

6.  Exiba todas as informações sobre qualquer reserva natural localizada em Montana que não possua taxa de entrada e seja maior que 10.000 acres.

```{sql connection=conexao}
SELECT * FROM PRESERVE
WHERE (STATE = 'MT' AND FEE = 0.0) AND ACRES > 10000
```

7.  Exiba todas as informações sobre as reservas naturais localizadas em Montana ou Massachusetts.

```{sql connection=conexao}
SELECT * FROM PRESERVE
WHERE STATE = 'MT' OR STATE = 'MA'
```

8.  Exiba todas as informações sobre qualquer reserva natural localizada em Montana ou qualquer reserva que seja menor que 1.000 acres.

```{sql connection=conexao}
SELECT * FROM PRESERVE
WHERE STATE = 'MT' OR ACRES < 1000
```

9.  Exiba o número e o nome de qualquer reserva natural que possua taxa de entrada que não seja igual a zero.

```{sql connection=conexao}
SELECT PNO, PNAME FROM PRESERVE
WHERE FEE != 0.0
```

10. Exiba o número e o nome das reservas naturais que não possuem taxa de entrada de US\$ 3,00 e não possuem taxa de US\$ 10,00.

```{sql connection=conexao}
SELECT PNO, PNAME FROM PRESERVE
WHERE FEE != 3.0 AND FEE != 10.0
```

11. Exiba todas as informações sobre qualquer reserva natural localizada no Arizona que não possua taxa de entrada, ou qualquer reserva que seja menor que 100 acres (independentemente de seus valores de `STATE` e `FEE`).

```{sql connection=conexao}
SELECT * FROM PRESERVE
WHERE (STATE = 'AZ' AND FEE != 0.0) OR (ACRES < 100) 
```

12. Exiba todas as informações sobre qualquer reserva natural que seja menor que 1.000 acres e tenha taxa de entrada de zero dólares ou esteja localizada no Arizona.

```{sql connection=conexao}
SELECT * FROM PRESERVE
WHERE (ACRES < 1000 AND FEE = 0.0) OR (STATE = 'AZ')
```

13. Selecione todas as informações sobre qualquer reserva natural com taxa de entrada que não seja maior que zero, ou qualquer outra reserva, independentemente de sua taxa, que esteja localizada em Montana e seja maior que 1.000 acres.

```{sql connection=conexao}
SELECT * FROM PRESERVE
WHERE (FEE <= 0.0) OR (STATE = 'MT' AND ACRES > 1000)
```

14. Exiba todas as informações sobre todas as reservas naturais, exceto aquelas reservas de Montana sem taxa de entrada.

```{sql connection=conexao}
SELECT * FROM PRESERVE
WHERE NOT (STATE = 'MT' AND FEE = 0.0) 
```

15. As seguintes cláusulas WHERE são logicamente equivalentes?

```         
WHERE STATE = 'MA' AND (ACRES > 1000 OR FEE = 0.0) 
WHERE (STATE = 'MA' AND ACRES > 1000) OR (STATE = 'MA' AND FEE = 0.0)
```

Resposta: Sim, são lógicamente equivalentes.

16. As seguintes cláusulas WHERE são logicamente equivalentes?

```         
WHERE STATE = 'MA' OR (ACRES > 1000 AND FEE = 0.0) 
WHERE (STATE = 'MA' OR ACRES > 1000) AND (STATE = 'MA' OR FEE = 0.0)
```

Resposta: Sim, são equivalentes.

17. As seguintes cláusulas WHERE são logicamente equivalentes?

```         
WHERE NOT (ACRES < 50 AND STATE = 'MA') 
WHERE NOT ACRES < 50 AND NOT STATE = 'MA' 
WHERE ACRES >= 50 OR STATE <> 'MA'
```

Resposta: Não são equivalentes.

18. As seguintes cláusulas WHERE são logicamente equivalentes?

```         
WHERE NOT (ACRES < 50 OR STATE = 'MA') 
WHERE NOT ACRES < 50 OR NOT STATE = 'MA' 
WHERE NOT ACRES < 50 AND NOT STATE = 'MA'
```

Resposta: Não são logicamente equivalentes.

```{r}
Sys.setenv(TZ = "America/Sao_Paulo")
Sys.time()
```
