---
title: "Lab 2 - 20/08/26 - Turma B"
author: "Arthur Tavares - 237053"
format: pdf
editor: visual
---

```{r}
library(DBI)
library(RSQLite)

#Conexão com SQL
conexao <- dbConnect(SQLite(), "me315.sqlite")
```

```{sql connection=conexao}
SELECT * FROM PRESERVE
```

# ORDER BY

Os exercícios a seguir fazem referência à tabela `PRESERVE`

1. Selecione as colunas `STATE`, `PNO` e `PNAME` e exiba todas as linhas, ordenadas pelos valores de `STATE` em ordem crescente.

```{sql connection=conexao}
SELECT STATE, PNO, PNAME FROM PRESERVE
ORDER BY STATE

```

2. Selecione as colunas `STATE`, `PNO` e `PNAME` e exiba todas as linhas, ordenadas pelos valores de `STATE` em ordem decrescente.

```{sql connection=conexao}
SELECT STATE, PNO, PNAME FROM PRESERVE
ORDER BY STATE DESC
```

3. Selecione as colunas `STATE`, `PNO` e `PNAME` e exiba todas as linhas, ordenadas pelos valores de `STATE` e `PNO`, ambos em forma decrescente.

```{sql connection=conexao}
SELECT STATE, PNO, PNAME FROM PRESERVE
ORDER BY STATE DESC, PNO DESC
```

4. Selecione as colunas `STATE`, `PNO` e `PNAME` e exiba todas as linhas, ordenadas em ordem decrescente pelos valores de `PNO`, nas quais `STATE` 
e AZ.

```{sql connection=conexao}
SELECT STATE, PNO, PNAME FROM PRESERVE
WHERE STATE = 'AZ'
ORDER BY PNO DESC
```
5. Exiba o número da reserva (`PNO`), a área em acres (`ACRES`) e o nome de cada reserva natural (`PNAME`) localizada no estado de Arizona. Ordene o resultado pela terceira coluna.

```{sql connection=conexao}
SELECT PNO, ACRES, PNAME FROM PRESERVE
WHERE STATE = 'AZ'
ORDER BY PNAME
```
6. Exiba a tabela `PRESERVE` inteira, ordenada pela quarta coluna em ordem descendente e a segunda coluna em ordem crescente.

```{sql connection=conexao}
SELECT * FROM PRESERVE
ORDER BY ACRES DESC, PNAME ASC

```

# PARA PENSAR:
Qual é melhor: utilizar a posição relativa da coluna de interesse ou o nome da coluna? Por quê?
Resposta: É melhor utilizar o nome da coluna, por que essa ação não depende da forma como a tabela foi renderizada, diferentemente de usar a poisção da coluna na tabela.

7. Exiba os valores de `PNO` e `PNAME` de todas as reservas. Apresente o resultado ordenado por `ACRES`, em ordem decrescente.

```{sql connection=conexao}
SELECT PNO, PNAME FROM PRESERVE
ORDER BY ACRES DESC
```

8. Exiba os valores de `STATE`, `FEE` e `PNAME` de todas as linhas da tabela `PRESERVE`, em que:

- `STATE` é a 1ª coluna de ordenação (ordem crescente);
- `FEE` é a 2ª coluna de ordenação (ordem decrescente);
- `PNAME` é a 3ª coluna de ordenação (ordem decrescente).

```{sql connection=conexao}
SELECT STATE, FEE, PNAME FROM PRESERVE
ORDER BY STATE ASC, FEE DESC, PNAME DESC
```

# PARA PENSAR:
Imagine que a coluna que seja ordenar tem números, letras (maiusculas e minuscular) e simbolos. Como será feita a ordenação?
Resposta: O sistema define sozinho como será feita a ordenação, baseando-se na forma como ele foi programado.

9. Exiba os valores de `PNO` e `ACRES` das três primeiras linhas (ordenadas pelos valores do `PNO`).

```{sql connection=conexao}
SELECT PNO, ACRES FROM PRESERVE 
ORDER BY PNO
LIMIT 3
```

# Praticando com `ORDER BY`

Os exercícios a seguir fazem referência à tabela `PRESERVE`.

1. Exiba a tabela inteira. Ordene o resultado pela coluna `ACRES` em ordem crescente.
```{sql connection=conexao}
SELECT * FROM PRESERVE
ORDER BY ACRES ASC
```

2. Exiba o nome da reserva (`PNAME`) e a taxa de entrada (`FEE`) de cada reserva natural localizada em Montana. Ordene o resultado pelo nome da reserva em ordem decrescente.
```{sql connection=conexao}
SELECT PNAME, FEE FROM PRESERVE
WHERE STATE = 'MT'
ORDER BY PNAME DESC
```

3. Exiba as colunas `FEE` e `ACRES` de todas as linhas da tabela. Ordene as linhas exibidas por `ACRES` dentro de `FEE` (`FEE` é o campo de ordenação principal, e `ACRES` é o campo de ordenação secundário.)
```{sql connection=conexao}
SELECT FEE, ACRES FROM PRESERVE
ORDER BY FEE, ACRES
```

4. Suponha (irrealisticamente) que os valores de `PNO` sejam considerados confidenciais. Exiba o valor de `PNAME` para cada reserva natural localizada no Arizona. Apresente o resultado em ordem crescente de `PNO`, sem exibir os valores de `PNO`.
```{sql connection=conexao}
SELECT PNAME FROM PRESERVE
WHERE STATE = 'AZ'
ORDER BY PNO ASC
```

5. Exiba os valores de `STATE`, `FEE` e `PNO` para todas as reservas naturais que tenham mais de 100 acres. Ordene a tabela resultante da seguinte forma:

- `STATE` é o campo de ordenação de primeiro nível, em ordem decrescente;
- `FEE` é o campo de ordenação de segundo nível, em ordem decrescente;
- `PNO` é o campo de ordenação de terceiro nível, em ordem crescente.
```{sql connection=conexao}
SELECT STATE, FEE, PNO FROM PRESERVE
WHERE ACRES > 100
ORDER BY STATE DESC, FEE DESC, PNO ASC
```

6. Exiba todas as linhas em que o valor de `STATE` seja maior ou igual à letra `M`.
```{sql connection=conexao}
SELECT * FROM PRESERVE
WHERE STATE >= 'M'
```

7. Exiba todas as linhas em que o valor do nome da reserva (`PNAME`) seja menor que `TATKON`.
```{sql connection=conexao}
SELECT * FROM PRESERVE
WHERE PNAME < 'TATKON'
```

Os exercícios a seguir fazem referência à tabela `EMPLOYEE`.

9. Exiba a tabela EMPLOYEE inteira, ordenada pelo nome do funcionário em ordem crescente.
```{sql connection=conexao}
SELECT * FROM EMPLOYEE
ORDER BY ENAME DESC
```
10. Exiba o nome e o salário de qualquer funcionário cujo salário seja superior a $ 2.000,00. Ordene o resultado pelo salário em ordem decrescente.
```{sql connection=conexao}
SELECT ENAME, SALARY FROM EMPLOYEE
WHERE SALARY > 2000
ORDER BY SALARY DESC
```
11. Exiba o número do departamento (`DNO`), o número do funcionário (`ENO`) e o nome do funcionário de todos os funcionários (`ENAME`). Ordene o resultado pelo número do funcionário (em ordem crescente) dentro do número do departamento (em ordem decrescente).
```{sql connection=conexao}
SELECT DNO, ENO, ENAME FROM EMPLOYEE
ORDER BY DNO DESC, ENO ASC
```

```{r}
Sys.setenv(TZ = "America/Sao_Paulo")
Sys.time()
```





