---
title: "Lista05_tavares"
format: pdf
editor: visual
---

```{r}
library(DBI)
library(RSQLite)

# Conecta/Cria o arquivo
conexao <- dbConnect(RSQLite::SQLite(), "me315.sqlite")
```

1.  Qual seria a nova área (em acres) de cada reserva natural caso sua área atual fosse aumentada em 20%? Apresente o nome da reserva, a área atual e a nova área após o aumento.

```{sql connection=conexao}
SELECT PNAME, ACRES AS AREA, 
ACRES * 1.20 AS NOVA_AREA 
FROM PRESERVE
```

2.  Qual seria a área de cada reserva natural se sua área atual fosse reduzida para um terço do tamanho atual? Apresente o nome da reserva, a área atual em acres e a área ajustada em acres.

```{sql connection=conexao}
SELECT PNAME, ACRES AS AREA, 
ACRES / 3. AS NOVA_AREA 
FROM PRESERVE
```

3.  Para todas as reservas naturais, apresente o nome da reserva e sua taxa de entrada atual. Apresente também uma taxa ajustada, calculada adicionando US\$ 50,00 à taxa atual e, em seguida, dividindo o resultado por 2.

```{sql connection=conexao}
SELECT 
PNAME, FEE AS TAXA_ATUAL, 
(FEE + 50) / 2 AS TAXA_AJUSTADA 
FROM PRESERVE
```

4.  Apresente os valores médio, máximo e mínimo de `ACRES` para todas as reservas naturais localizadas no Arizona.

```{sql connection=conexao}
SELECT 
AVG(ACRES) AS MEDIA_AREA, 
MAX(ACRES) AS MAXIMO_AREA, 
MIN(ACRES) AS MINIMO_AREA 
FROM PRESERVE
WHERE STATE = 'AZ'
```

5.  Apresente o primeiro nome de reserva em ordem alfabética.

```{sql connection=conexao}
SELECT MIN(PNAME) AS _PRIMEIRO_NOME
FROM PRESERVE
```

6.  Desconsidere as taxas de entrada iguais a zero. Quantas taxas de entrada distintas existem na tabela `PRESERVE`?

```{sql connection=conexao}
SELECT COUNT(DISTINCT FEE) AS TAXAS_DISTINTAS
FROM PRESERVE
WHERE FEE != 0.0
```

7.  Escreva uma instrução `SELECT` que demonstre que `PNAME` não contém atualmente valores duplicados.

```{sql connection=conexao}
SELECT COUNT(PNAME) AS TOTAL_NOMES,
COUNT(DISTINCT PNAME) AS NOMES_UNICOS
FROM PRESERVE
```

8.  Suponha que você pretenda estabelecer uma nova política para o cálculo das taxas de entrada. Cada reserva natural cobrará uma taxa de US\$ 0,02 por acre. Qual será a taxa média de entrada das reservas naturais localizadas no Arizona?

```{sql connection=conexao}
SELECT AVG(ACRES * 0.02) AS MEDIA_TAXA_NOVA
FROM PRESERVE
WHERE STATE = 'AZ'
```

9.  Suponha que o salário de cada funcionário seja aumentado em 10%. Apresente o número do funcionário, seu nome, salário antigo e novo salário. A tabela resultante deve ter quatro colunas denominadas ENO, ENAME, OLDSALARY e NEWSALARY. Ordene o resultado pelo novo salário.

```{sql connection=conexao}
SELECT ENO, ENAME, SALARY AS OLDSALARY,
SALARY * 1.10 AS NEWSALARY
FROM EMPLOYEE
ORDER BY NEWSALARY
```

10. Modifique o exercício anterior. Apresente apenas os registros dos funcionários cujo novo salário seja superior a US\$ 2.000,00.

```{sql connection=conexao}
SELECT ENO, ENAME, SALARY AS OLDSALARY,
SALARY * 1.10 AS NEWSALARY
FROM EMPLOYEE
WHERE (SALARY * 1.10) > 2000
ORDER BY NEWSALARY
```

11. Apresente a soma, a média, o valor máximo e o valor mínimo de todos os valores de SALARY.

```{sql connection=conexao}
SELECT
SUM(SALARY) AS SOMA_DOS_SALARIOS,
AVG(SALARY) AS MEDIA_DOS_SALARIOS,
MAX(SALARY) AS MAXIMO_DOS_SALARIOS,
MIN(SALARY) AS MINIMO_DOS_SALARIOS
FROM EMPLOYEE
```

12. Quantos funcionários trabalham no Departamento 20?

```{sql connection=conexao}
SELECT COUNT() AS FUNCIONARIOS_DEPT_20
FROM EMPLOYEE
WHERE DNO = 20
```

13. Quantos departamentos possuem funcionários?

```{sql connection=conexao}
SELECT COUNT(DISTINCT DNO) AS DEPARTAMENTOS_TOTAIS
FROM EMPLOYEE
```

```{r}
Sys.setenv(TZ = "America/Sao_Paulo")
Sys.time()
```
